【裁判字號】    99,抗,64
【裁判日期】    990427
【裁判案由】    本票裁定
【裁判全文】
臺灣桃園地方法院民事庭裁定              99年度抗字第64號
抗  告  人  乙○○
相  對  人  甲○○
上列當事人間聲請本票裁定事件，抗告人對於民國99年3 月22日
本院簡易庭司法事務官99年度司票字第1412號裁定提起抗告，本
院裁定如下：
    主  文
抗告駁回。
抗告程序費用新臺幣壹仟元由抗告人負擔。
    理  由
一、按執票人向本票發票人行使追索權時，得聲請法院裁定後強
    制執行，票據法第123 條定有明文。次按本票執票人，依票
    據法第123 條規定，聲請法院裁定許可對發票人強制執行，
    性質上係屬非訟事件，此項聲請之裁定及抗告法院之裁定，
    僅依非訟事件程序以審查強制執行許可與否，並無確定實體
    上法律關係存否之效力，如發票人就票據債務之存否有爭執
    時，應由發票人另提起確認之訴，以資解決（最高法院56年
    台抗字第714 號、57年台抗字第76號判例要旨參照）。
二、抗告意旨略以：抗告人於民國98年間係受友人黃明南之邀投
    資其所欲向相對人購買經營權及設備之釣蝦場，而經抗告人
    與黃明南調查後，赫然發現該釣蝦場所坐落土地之地主已無
    續租土地之意願，且該釣蝦場早已於98年7 月間拆除，始知
    悉遭相對人使用詐術詐騙，復相對人又唆使黑道份子控制抗
    告人之行動，逼迫抗告人簽立系爭2 紙本票，嗣抗告人已寄
    發存證信函解除上開買賣契約，並撤銷抗告人遭詐欺所為買
    賣契約之意思表示及遭脅迫所為簽發系爭本票之意思表示，
    自已無本件本票債務存在，爰依法提起抗告，並聲明原裁定
    廢棄等語。
三、經查，本院依形式上審核相對人於原審執以聲請裁定准予強
    制執行之系爭本票影本2 紙（參見原審卷第8 、9 頁），其
    形式上均已經記載表明其為本票之文字、一定之金額、無條
    件擔任支付、發票人、發票地、發票日、到期日、免除作成
    拒絕證書等事項，並無不應准許之情形，是原審據以為許可
    強制執行之裁定，於法並無不合。至抗告人前揭所稱係遭相
    對人唆使黑道份子脅迫始簽立系爭2 紙本票，事後已撤銷該
    意思表示等語，縱令此情屬實，亦係其與相對人間實體上法
    律關係之爭執問題，參諸前揭法律規定及最高法院判例意旨
    ，應由抗告人另行提起確認訴訟以資解決，尚非本件非訟程
    序所得審究。從而，本件抗告意旨指摘原裁定不當，求予廢
    棄，為無理由，應予駁回。
四、據上論結，本件抗告為無理由，依非訟事件法第46條、第21
    條第2 項、第24條第1 項，民事訴訟法第495 條之1 第1 項
    、第449 條第1 項、第95條、第78條，裁定如主文。
中    華    民    國    99    年    4     月     27   日
            民事第一庭  審判長法  官  郭琇玲
                              法  官  林哲賢
                              法  官  陳振嘉
正本係照原本作成。
本裁定不得再抗告。
中    華    民    國    99    年    4     月    27    日
                              書記官  谷貞豫

司法院資訊處製作；財團法人民間司法改革基金會備份。
